zh-CN: 光疗设备外形: 床; 带式; 毛毯式围巾; 眼镜; 手持电筒; 灯; 面具; 垫子; 垫子; 板; 豆荚; 围裹式半身裙; 其他
es: Factor de forma del dispositivo de fototerapia: Cama; Cinturón; Manta; Gafas; Linterna de mano; Lámpara; Mascarilla; Colchoneta; Libreta; Panel; Pod; Cruzada; Otros
fr: Facteur de forme de l’appareil de luminothérapie: Lit; A bande; Couverture; Lunettes; Torche portative; Lampe; Masque; Tapis; Tampon; Panel; Dosette; Cache-cœur; Autre
sv: Ljusterapienhetens formfaktor: Säng; Bälte; Filt; Glasögon; Handhållen lampa; Lampa; Mask; Matta; Block; Panel; Pod; Omlott; Övrigt
pt-BR: Formato do dispositivo de fototerapia: Cama; Cinto; Cobertor; Óculos; Lanterna portátil; Lâmpada; Máscara; Tapete; Bloco; Painel; Cápsula; Abertura frontal; Outro
hr-HR: Oblik uređaja za svjetlosnu terapiju: Krevet; Remen; Deka; Naočale; Ručna svjetiljka; Svjetiljka; Maska; Prostirka; Podloga; Panel; Pod; Na preklop; Ostalo
zh-TW: 光療設備外型規格: 床; 腰帶; 毯子; 眼鏡型; 手持式手電筒; 燈; 面具; 墊子型; 墊紙; 面板; 換彈式; 圍脖; 其他
hu: Fényterápiás eszköz formátuma: Ágy; Szíj; Takaró; Szemüveg; Kézi lámpa; Lámpa; Maszk; Szőnyeg; Mappa; Panel; Pod; Hosszú; Egyéb
bg-BG: Типоразмер на устройството за светлинна терапия: Легло; Лентов; Одеяло; Очила; Ръчен фенер; Лампа; Маска; Постелка; Подложка; Панел; Под; Обвиваща; Други
sk-SK: Tvar zariadenia na svetelnú terapiu: Posteľ; Opasok; Deka; Okuliare; Ručná baterka; Lampa; Maska; Podložka; Blok; Panel; Pod; Wrap; Iné
pl: Współczynnik kształtu urządzenia do terapii światłem: Łóżko; Pas; Z funkcją koca; Okulary; Latarka ręczna; Lampa; Maska; Mata; Podkładka; Panel; Saszetka; Owijana; Inne
sl-SI: Oblika naprave za svetlobno terapijo: Postelja; Tračni; Odeja; Očala; Ročna svetilka; Svetilka; Maska; Blazina; Beležka; Panela; Pod; Ovito; Drugo
vi: Hình dạng thiết bị liệu pháp ánh sáng: Giường; Máy chà nhám băng; Chăn; Kính; Đèn pin cầm tay; Đèn; Mặt nạ; Thảm; Tập giấy thấm; Panel; Pod thuốc lá điện tử; Vạt đắp chéo; Khác
tr: Işık terapi cihazı form faktörü: Yatak; Kemer; Battaniye; Gözlük; El feneri; Lamba; Maske; Mat; Ped; Panel; Kapsül; sarma; Diğer
ko: 광선 치료 장치 형태: 침대; 벨트; 담요; 안경; 휴대용 손전등; 램프; 마스크; 매트; 패드; 패널; 포드; 랩; 기타
ja: 光療法デバイスのフォームファクター: ベッド; ベルト; 毛布; メガネ; ハンドヘルドトーチ; ランプ; マスク; マット; パッド; パネル; ポッド; ラップ; その他
fi: Valohoitolaitteen muototekijä: Sänky; Vyö; Huopa; Lasit; Käsitaskulamppu; Lamppu; Maski; Matto; Pehmuste; Paneeli; Kapseli; Kietaisu; Muu
en: Light therapy device form factor: Bed; Belt; Blanket; Glasses; Handheld torch; Lamp; Mask; Mat; Pad; Panel; Pod; Wrap; Other
cs: Forma zařízení pro světelnou terapii: Postel; Pásová; Deka; Brýle; Ruční svítilna; Svítilna; Maska; Podložka; Blok; Panel; Pod; Zavinovací; Jiné
da: Lysterapienhedens formfaktor: Seng; Bælte; Tæppe; Briller; Håndholdt lygte; Lampe; Maske; Måtte; Pad; Panel; Pod; Wrap; Andet
de: Lichttherapiegerät-Bauform: Bett; Band; Decke; Brille; Handlampe; Lampe; Maske; Matte; Block; Panel; Pod; Wickel; Sonstiges
th: รูปทรงอุปกรณ์บำบัดด้วยแสง: เตียง; สายพานขัด; Blanket; แว่นตา; ไฟฉายมือถือ; โคมไฟ; หน้ากาก; เสื่อ; สมุดฉีก; ทรงเหลี่ยม; พ็อด; Wrap; อื่นๆ
ru: Формфактор светотерапевтического устройства: Кровать; Ремень; Одеяло; Очки; Ручной фонарь; Лампа; Маска; Коврик; Блокнот; Панель; Под; Накидка; Другой
pt-PT: Formato do dispositivo de fototerapia: Cama; Cinto; Cobertor; Óculos; Lanterna portátil; Lâmpada; Máscara; Tapete; Tapete; Panel; Pod; Gola de enrolar; Outro
lt-LT: Šviesos terapijos prietaiso forma: Lova; Diržas; Didelė; Akiniai; Rankinis žibintuvėlis; Lempa; Kaukė; Kilimėlis; Bloknotas; „Panel“; Kapsulė; Susiaučiamas; Kita
el: Μορφή συσκευής φωτοθεραπείας: Κρεβάτι; Ζώνη; Κουβέρτα; Γυαλιά; Φορητός φακός; Λυχνία; Μάσκα; Χαλάκι; Σημειωματάριο; Πλέγμα; Pod; Γυριστό; Άλλο
nb: Formfaktor for lysterapienhet: Seng; Belte; Teppe; Briller; Håndholdt lykt; Lampe; Maske; Matte; Pad; Panel; Pod; Innpakning; Annet
ro-RO: Factorul de formă al dispozitivului pentru terapie cu lumină: Pat; Curea; Supradimensionat; Ochelari; Lanternă portabilă; Lampă; Mască; Saltea; Carnețel; Panel; Pod; Petrecută; Altele
it: Fattore di forma del dispositivo per terapia della luce: Letto; Cintura; Coperta; Occhiali; Torcia portatile; Lampada; Maschera; Tappetino; Pad; Pannello; Pod; A portafoglio; Altro
nl: Vormfactor lichttherapieapparaat: Bed; Riem; Deken; Bril; Handlamp; Lamp; Masker; Mat; Pad; Paneel; Peul; Wikkel; Andere